【裁判字號】    89,台上,7555
【裁判日期】    891214
【裁判案由】    走私
【裁判全文】
最高法院刑事判決                              八十九年度台上字第七五五五號
    上  訴  人  甲○○
                乙○○
右上訴人等因走私案件，不服台灣高等法院中華民國八十九年九月二十七日第二審判
決（八十九年度上訴字第二四六九號，起訴案號：台灣新竹地方法院檢察署八十八年
度偵字第五一九四號），提起上訴，本院判決如左：
    主  文
上訴駁回。
    理  由
按刑事訴訟法第三百七十七條規定：上訴於第三審法院，非以判決違背法令為理由，
不得為之。是提起第三審上訴，應以原判決違背法令為理由，係屬法定要件。且必須
依據卷內資料為具體之指摘，並足據以辨認原判決已具備違背法令之形式，始屬相當
。本件原判決撤銷第一審科刑判決，改判仍論處上訴人甲○○、乙○○共同私運管制
物品進口逾公告數額，累犯罪刑，已詳其所憑之證據及認定之理由。上訴人等上訴
意旨略謂：(一)原判決於事實欄記載「……由新竹南寮漁港報關出海，於翌（三十）日
晨三時許，在新竹南寮外海約十七海浬之公海，遇見不明國籍之船員……」，其事實
之認定與證人陳燦喜、陳賢強所證「私貨來源是到大陸沿海和不知名大陸漁船接駁，
再將私貨從大陸漁船搬過來我們的漁船祥勝號」，矛盾不一，原判決未詳細調查，遽
行判決，有事實與證據矛盾及應於審判期日調查之證據未予調查之違法。(二)依證人陳
燦喜、陳賢強所為證言，上訴人等既至大陸沿海，向不知名之大陸漁船接駁未稅洋煙
，即屬自淪陷區私運物品進入本國自由地區，其私運之物品，以管制物品論，原判決
認上訴人等私運之洋煙，屬懲治走私條例公告管制物品項目及其數額丙項之管制進口
物品，其適用法則顯非適當，自有違誤。(三)上訴人甲○○固於警訊中自白，在南寮外
海約十七海浬處，碰到一外國籍之小貨輪，要甲○○載扣案之私貨，但與證人陳燦喜
、陳賢強所述載運之時、地相左，原審未傳喚陳燦喜、陳賢強加以調查，亦有應於審
判期日調查之證據未予調查之違法云云。然查：(一)證據之證明力，由法院依自由心證
審酌判斷之，苟無違經驗法則與論理法則，不得指為違法，而據為第三審上訴之合法
理由。原判決綜合卷內全部證據資料，認上訴人甲○○、乙○○分別於警、偵訊及一
審法院之供述，暨證人林秋男之證言為可採，即含有不採證人陳燦喜、陳賢強證言之
意。又原審既有不採證人陳燦喜、陳賢強證言之意，其未再傳訊陳燦喜、陳賢強，核
與刑事訴訟法第三百七十九條第十款所稱「應於審判期日調查之證據」不相當。上訴
意旨並未具體指摘其判斷有違背如何之經驗法則與論理法則，任意指摘原判決有事實
與證據矛盾及應於審判期日調查之證據未予調查之違法，自非適法之第三審上訴理由
。(二)其餘上訴意旨所指各節，或與實情不符，或原判決已於理由內詳為說明，猶置原
判決明確論斷之事項於不顧，徒憑自己之說詞，任意指摘原判決適用法則不當，殊不
足據以辨認原判決已具備違背法令之形式。依上所述，上訴人等上訴違背法律上之程
式，應予駁回。
據上論結，應依刑事訴訟法第三百九十五條前段，判決如主文。
中      華      民      國    八十九    年     十二     月     十四     日
                          最高法院刑事第三庭
                                  審判長法官  陳  錫  奎
                                        法官  洪  清  江
                                        法官  吳  昆  仁
                                        法官  李  伯  道
                                        法官  陳  世  雄
      右正本證明與原本無異
                                              書  記  官
中      華      民      國    八十九    年      十二    月     十八     日


司法院資訊處製作；財團法人民間司法改革基金會備份。
